臺灣臺中地方法院刑事判決　　　　　　　 96年度訴字第644號
公　訴　人　臺灣臺中地方法院檢察署檢察官
被　　　告　庚○○
指定辯護人　本院公設辯護人戊○○
上列被告因竊盜等案件，經檢察官提起公訴（96年度偵字第2904
號），本院判決如下：
    主  文
庚○○犯竊盜罪，累犯，處有期徒刑伍月；扣案之機車鑰匙壹把
，沒收。又犯攜帶兇器竊盜罪，累犯，處有期徒刑柒月；扣案之
扳手貳支，沒收。又犯搶奪罪，累犯，處有期徒刑壹年。又犯攜
帶兇器強盜未遂罪，累犯，處有期徒刑肆年；扣案之機車大鎖（
藍色）壹個，沒收。又犯攜帶兇器搶奪罪，累犯，處有期徒刑壹
年肆月。應執行有期徒刑柒年，扣案之機車鑰匙壹把、扳手貳支
、機車大鎖（藍色）壹個，均沒收。
    事  實
一、庚○○前犯搶奪罪，經本院判決處以有期徒刑1 年10月確定
    ，於民國93年1 月2日執行完畢。
  (一)庚○○於96年1 月20日19時許（起訴書誤載為17時許），行
    經臺中市西屯區福上巷龍欣3 弄19號前，因發現丁○○所有
    之車牌號碼G7D-823 號機車停放在該處，竟意圖為自己不法
    之所有，以其自備之機車鑰匙1 支，插入該機車之鑰匙孔內
    ，予以啟動後，竊取上開機車。
  (二)庚○○於竊得上開機車數分鐘後，復意圖為自己不法之所有
    ，在臺中市○○區○○街39巷22號前，以其所有足供兇器使
    用之扳手2 支，下手竊取乙○○所有停放在該處之車牌號碼
    BR3-465 號車牌1 面，並懸掛於上開所竊得之車牌號碼G7D
    -823號機車後方，以逃避警方追緝。
  (三)庚○○於96年1 月21日凌晨1 時許，騎乘上開機車，頭戴半
    罩式銀色安全帽，尋找搶奪目標，適在臺中市○○區○○路
    2 段244 之1 號前，見甲○○獨自1 人步行，認有機可乘，
    即趁甲○○不及防備之際，騎乘上開機車，自甲○○之後方
    快速靠近，並徒手搶奪甲○○所攜帶之藍色牛仔手提包（內
    有身分證、汽車駕照、健保卡、信用卡6 張、金融卡1 張、
    鑰匙2支、現金人民幣692.7 元、美金109 元、新台幣1,122
    元），得手後，加速逃逸。
  (四)庚○○又於96年1 月21日凌晨2 時10分許，頭戴安全帽，騎
    乘上開機車，攜帶其所有足供兇器使用之機車大鎖1 個（藍
    色），行經臺中市○○路5-9 號前時，見己○○獨自一人駕
    駛車牌號碼6L-0833 號自用小客車停在上址，即基於意圖為
    自己不法所有之犯意，手持上開大鎖敲破該車左側後座車窗
    及駕駛座旁之車窗後，伸手進入車內強行搜尋車內財物，因
    己○○驚覺加速駛離現場，而未取得任何財物。
  (五)庚○○復於96年1 月21日凌晨3 時30分許，騎乘上開機車，
    頭戴半罩式銀色安全帽，將其所有足供兇器使用之機車大鎖
    1 個（藍色）放在機車腳踏板處，尋找搶奪目標，適在臺中
    市○區○○街379 巷與中美街口，見丙○○駕駛車牌號碼51
    16-PM 號自用小客車停放在該處，即趁丙○○不及防備之際
    ，騎乘上開機車靠近丙○○所駕駛之自用小客車，隨即徒手
    開啟該車之右後車門，搶奪丙○○所有放置在後座之咖啡色
    手提包（內有身分證、汽車駕照、健保卡、信用卡2 張< 起
    訴書誤載為3 張> 、提款卡5 張、現金新台幣4,200 元），
    得手後，旋即加速沿臺中市○○街往華美街方向逃逸。
二、嗣因丙○○之友人王岐瑋目睹庚○○搶奪丙○○車內皮包之
    犯行，立即追趕庚○○所騎乘之機車，於96年1 月21日凌晨
    3 時35分許，在臺中市○○街379 巷10號前適遇警方趕赴現
    場，而合力逮捕庚○○，並扣得丙○○所有之咖啡色手提包
    1 個、庚○○所有之機車大鎖（藍色）1 個、機車鑰匙1 把
    及扳手2 支。
    理  由
一、認定犯罪事實所憑之證據及理由
  (一)依刑事訴訟法第159 條之5 規定：「（第1 項）被告以外之
    人於審判外之陳述，雖不符前4 條之規定，而經當事人於審
    判程序同意作為證據，法院審酌該言詞陳述或書面陳述作成
    時之情況，認為適當者，亦得為證據。（第2 項）當事人、
    代理人或辯護人於法院調查證據時，知有第159 條第1 項不
    得為證據之情形，而未於言詞辯論終結前聲明異議者，視為
    有前項之同意。」。被告及辯護人就被害人丁○○、乙○○
    、甲○○、己○○、丙○○警詢中指述及證人王岐偉於警詢
    中證述之證據能力，均未於言詞辯論終結前表示異議，且該
    警詢中之陳述作成時之情況並無不適當之處，依上開規定，
    視為被告及辯護人同意以其等警詢中之陳述作為本案之證據
    。
  (二)被告庚○○於警詢、偵訊及本院審理時就上開犯行均坦承不
    諱。核與被害人丁○○、乙○○、甲○○、己○○、丙○○
    警詢中之指述、證人王岐偉於警詢中之證述，及被害人甲○○偵查中結證所述均屬相符。並有臺中市警察局第一分局96
    年1 月21日上午3 時31分至同日3 時50分，在臺中市○區○○街與中美街379 巷口進行搜索、扣押之搜索、扣押筆錄、
    扣押物品目錄表、被害人丁○○、乙○○、甲○○、丙○○
    出具之贓物認領保管單各1 份、照片25張在卷可稽，及被害
    人丙○○之咖啡色手提包1 個、庚○○所有之機車大鎖（藍
    色）1 個、機車鑰匙1 把及扳手2 支扣案可資佐證，被告之
    犯行堪以認定。
二、論罪科刑之理由
  (一)被告就犯罪事實一(一)所為係犯刑法第320 條第1 項竊盜罪。
  (二)被告就犯罪事實一(二)所為，因其攜帶之扳手2 支係金屬材質
    ，具有相當重量，客觀上足以對人之生命、身體、安全構成
    威脅，而具有危險性，故係犯刑法第321 條第1 項第3 款之
    攜帶兇器竊盜罪。
  (三)被告就犯罪事實一(四)所為，因其攜帶之機車大鎖1 個亦係金
    屬材質，具有相當重量，客觀上足以對人之生命、身體、安
    全構成威脅，而具有危險性，故係犯刑法第330 條第2 項、
    第1 項攜帶兇器強盜未遂罪。
  (四)被告就犯罪事實一(三)所為，係犯刑法第325 條第1 項之搶奪
    罪。起訴書就被告此部分犯行所載之犯罪手段係「徒手」，
    且被告於本院審理時供稱：其為此部分犯行時，係將扳手2
    支及機車大鎖放在機車置物箱內，並非處於隨手可取得之狀
    態，尚難認其為此次犯行時有攜帶兇器之行為，檢察官認被
    告此部分犯行係犯刑法第326 條第1 項之加重搶奪罪，容有
    未洽，起訴法條應予變更。
  (五)被告就犯罪事實一(五)所為，因扣案之機車大鎖1 個係屬兇器
    ，已如前述，且被告於本院審理時供稱當時伊係將該機車大
    鎖置放於機車腳踏板上，而處於隨手可得之狀態，故其所為
    係犯刑法第326 條第1 項之攜帶兇器搶奪罪。
  (六)被告曾犯搶奪罪，經本院判決處以有期徒刑1 年10月確定，
    於93年1 月2 日執行完畢，有臺灣高等法院被告前案紀錄表
    在卷可憑，其於5 年以內故意再犯本案有期徒刑以上之各罪
    ，均為累犯，應均依刑法第47條第1 項之規定加重其刑。
  (七)被告就犯罪事實一(四)加重強盜之犯行，係已著手於犯罪行為
    之實行而不遂，為未遂犯，爰就此部分依刑法第25條第2 項
    規定減輕其刑，並依法先加重後減輕之。
  (八)被告所為上開犯行，犯意各別，行為互異，應予分論併罰。
  (九)審酌被告有搶奪前科，素行不良，又於短短一日之內犯下本
    案5 件犯行，其於深夜凌晨時分搶奪、強盜夜歸女子之財物
    ，造成被害人心理高度驚恐，危害社會治安甚鉅，然念及被
    告並未傷害他人身體，及其犯罪後始終坦承犯行，態度尚稱
    良好等一切情狀，各量處如主文所示之刑，並定其應執行刑
    。
  (十)扣案之機車大鎖（藍色）1 個、機車鑰匙1 把及扳手2 支，
    均係被告所有，供犯罪所用之物，業據被告供承在卷，爰依
    刑法第38條第1 項第2 款之規定宣告沒收。
四、適用之法律
  (一)刑事訴訟法第299條第1項前段、第300條。
  (二)刑法第320 條第1 項、第321 條第1 項第3 款、第325 條第
    1 項、第330 條第2 項、第1 項、第326 條第1 項、第47條
    第1 項、第25條第2 項、第51條第5 款、第38條第1 項第2
    款。
  (三)刑法施行法第1之1條。
中　　華　　民　　國　　96　　年　　4 　　月　　11　　日
                刑事第八庭  審判長法  官  林慧英
                                  法  官  簡源希
                                  法  官  陳慧珊
上正本證明與原本無異。
如不服本判決，應於判決送達後10日內向本院提出上訴狀（應附
繕本），上訴於臺灣高等法院臺中分院。
                                  書記官  施玉卿
中　　華　　民　　國　　96　　年　　4 　　月　　11　　日
【附錄本案論罪科刑法條】
刑法第320條第1項：
意圖為自己或第三人不法之所有，而竊取他人之動產者，為竊盜
罪，處5 年以下有期徒刑、拘役或5 百元以下罰金。
刑法第321條第1項第3款：
犯竊盜罪而有左列情形之一者，處 6 月以上、 5 年以下有期徒
刑：
三  攜帶兇器而犯之者。
第325條第1項：
意圖為自己或第三人不法之所有，而搶奪他人之動產者，處 6 月
以上5 年以下有期徒刑。
刑法第326條第1項：
犯前條第 1 項之罪，而有第 321 條第 1 項各款情形之一者，處
 1 年以上 7 年以下有期徒刑。
刑法第330條：
犯強盜罪而有第 321 條第 1 項各款情形之一者，處 7 年以上有
期徒刑。
前項之未遂犯罰之。
